【裁判字號】    97,審訴,5752
【裁判日期】    980320
【裁判案由】    偽證
【裁判全文】
臺灣高雄地方法院刑事判決            97年度審訴字第5752號
公  訴  人  臺灣高雄地方法院檢察署檢察官
被      告  乙○○
上列被告因偽證案件，經檢察官提起公訴（97年度偵緝字第2431
號），被告於準備程序中就被訴事實為有罪之陳述，經本院告知
簡式審判程序之旨，並聽取被告與公訴人之意見後，本院合議庭
裁定由受命法官獨任進行簡式審判程序，判決如下：
    主  文
乙○○犯偽證罪，累犯，處有期徒刑陸月，減為有期徒刑參月。
緩刑貳年，緩刑期間應向國庫支付新臺幣伍萬元。緩刑期間付保
護管束。
    事實及理由
一、本件犯罪事實、證據，除增加被告於本院審理時之自白為證
    據外，其餘均引用起訴書所載（如附件）。
二、核被告所為，係犯刑法第168 條偽證罪。被告有起訴書所載
    之前案紀錄，此有臺灣高等法院被告前案紀錄表可稽。被告
    於有期徒刑執行完畢後5 年內再犯本件有期徒刑以上之罪，
    為累犯，應依刑法第47條第1 項規定加重其刑。被告犯偽證
    罪，而於所虛偽陳述之案件即陸依齡販賣毒品案件（偵查案
    號：95年度偵字第21437 號、29017 號，本院於96年7 月17
    日以95年度訴字第4293號為第一審判決，臺灣高等法院高雄
    分院96年11月29日以96年度上訴字第1773號為第二審判決，
    於97年1 月7 日上訴最高法院）確定前自白，此有陸依齡之
    臺灣高等法院全國前案簡列表、本院公務電話記錄各1 份可
    佐，應依刑法第172 條規定減輕其刑，並先加後減之。。爰
    審酌被告為虛偽之證述，影響國家司法權之行使，實有不當
    ，惟被告於本院審理時坦承犯行，足見被告能自我反省，態
    度尚可等一切情狀，量處如主文所示之刑。而被告之犯罪時
    間在96年4 月24日以前，所犯為中華民國九十六年罪犯減刑
    條例第3 條以外之罪，雖其因本案經臺灣高雄地方法院檢察
    署檢察官通緝，嗣經緝獲到案，惟通緝之時間非在96年7 月
    16日之前，此有臺灣高雄地方法院檢察署通緝書稿可憑，仍
    應依前開減刑條例第2 條第1 項第3 款規定，減其宣告刑之
    2 分之1 。末查被告前有期徒刑以上刑之宣告，執行完畢後
    ，5 年內未曾受有期徒刑以上刑之宣告，此有臺灣高等法院
    被告前案紀錄表附卷可稽，本院審酌被告現有正當工作（本
    院卷第31之1 頁），且經此偵審程序，當知遵守法律，應無
    再犯之虞；上開宣告之刑不符合易科罰金之規定，如執行上
    開刑罰，難以避免短期自由刑之流弊，而併予宣告緩刑2 年
    。為使被告確實知所警惕，另命被告繳納如主文之金額予國
    庫，並於緩刑期間付保護管束，以觀後效，並啟自新。
據上論斷，應依刑事訴訟法第273 條之1 第1 項、第284 條之1
、第299 條第1 項前段、第310 條之2 、第454 條第2 項，刑法
第168 條、第47條第1 項、第172 條、第74條第1 項第2 款、第
2 項第4 款、第93條第1 項，中華民國九十六年罪犯減刑條例第
2 條第1 項第3 款、第4 條、第7 條，判決如主文。
本案經檢察官甲○○到庭執行職務。
中    華    民    國    98    年    3     月    20    日
                  刑事第十庭    法  官  蔡書瑜
以上正本證明與原本無異。
如不服本判決應於收受送達後10日內向本院提出上訴書狀，並應
敘述具體理由；如未敘述上訴理由者，應於上訴期間屆滿後20日
內向本院補提理由書（均須按他造當事人之人數附繕本）「切勿
逕送上級法院」。
中    華    民    國    98    年    3     月    20    日
                                書記官  楊明月
附錄：論罪法條
中華民國刑法第168條
於執行審判職務之公署審判時或於檢察官偵查時，證人、鑑定人
、通譯於案情有重要關係之事項，供前或供後具結，而為虛偽陳
述者，處7 年以下有期徒刑。
附件：
臺灣高雄地方法院檢察署檢察官起訴書
                                     97年度偵緝字第2431號
     被      告  乙○○  男3  32歲（民國○○年○月○○日生）
                         住高雄市左營區○○○○○路1巷18
                           弄4號
                         國民身份證統一編號：Ｚ000000000號
 上列被告因偽證案件，已經偵查終結，認應該提起公訴，茲將犯
 罪事實及證據並所犯法條分敘如下：
         犯罪事實
 一、乙○○前因強盜案件，經法院判處有期徒刑7年6月確定，於
     民國88年7月21日縮短刑期假釋出監付保護管束，於91年10
     月11日保護管束期滿未經撤銷，視為已執行完畢。詎其猶不
     知悔改，明知陸依齡於95年4月間，在陸依齡位於高雄市○
     ○區○○街130巷4號2樓之1住處及高雄市楠梓區尚美保齡球
     館，以每1小包新臺幣1,000元之代價，向乙○○出售不詳數
     量之第二級毒品甲基安非他命2次，竟基於偽證之犯意，於
     96年4月17日法院審理95年度訴字第4293號陸依齡違反毒品
     危害防制例案件開庭時，以證人身份就訊，供前具結，對於
     案情重要關係之事項，即陸依齡販售安非他命予乙○○乙情
     ，虛偽證述其未向陸依齡購買毒品，係與陸依齡一起合買一
     起去拿云云，而足以影響法院審理陸依齡究有無販賣第二級
     毒品予乙○○之事實。
 二、案經本署檢察官自動檢舉簽分偵辦。
         證據並所犯法條
 一、證據清單及待證事實：
 ┌──┬────────────┬────────────────┐
 │編號│證據名稱                │待證事實                        │
 ├──┼────────────┼────────────────┤
 │1   │被告乙○○於臺灣高雄地方│被告前後證述情節不一，足認被告事│
 │    │法院檢察署95年度偵字第21│後翻異前供，有偽證之事實。      │
 │    │437號95年9月5日警詢時、 │                                │
 │    │95年10月24日偵查中及95年│                                │
 │    │訴字第4293號96年4月17日 │                                │
 │    │審理中之證述。          │                                │
 ├──┼────────────┼────────────────┤
 │2   │臺灣高雄地方法院95年度訴│1.由上開犯罪事實、臺灣高雄地方法│
 │    │字第4293號刑事卷宗影本、│  院95年度訴字第4293號刑事卷宗及│
 │    │判決書、結文各1份。     │  判決書觀之，「被告乙○○是否確│
 │    │                        │  曾向陸依齡購買第二級毒品」係臺│
 │    │                        │  灣高雄地方法院95年度訴字第4293│
 │    │                        │  號案之重要證據，該部分顯為「陸│
 │    │                        │  依齡是否成立販賣毒品罪嫌」之案│
 │    │                        │  情有重要關係之事項。          │
 │    │                        │2.以臺灣高雄地方法院95年度訴字第│
 │    │                        │  4293號判決書查之，陸依齡販賣第│
 │    │                        │  二級毒品予被告乙○○之事實，足│
 │    │                        │  堪認定。                      │
 │    │                        │3.證明被告乙○○於前開臺灣高雄地│
 │    │                        │  方法院95年度訴字第4293號案96年│
 │    │                        │  4月17日審理過程中，明知具結作 │
 │    │                        │  證之證人，依法有據實陳述之義務│
 │    │                        │  ，不得為匿、飾、增、刪之虛偽陳│
 │    │                        │  述之事實。                    │
 └──┴────────────┴────────────────┘
 二、按所謂偽證，係指證人對於所知實情故作虛偽之陳述而言，
     不包括證人根據自己之意見所作之判斷在內；刑法上之偽證
     罪，不以結果之發生為要件，一有偽證行為，無論當事人是
     否因而受有利或不利之判決，均不影響其犯罪之成立。而該
     罪所謂於案情有重要關係之事項，則指該事項之有無，足以
     影響於裁判之結果者而言（最高法院69年台上字第1506號、
     71年台上字第8127號判例參照）。查被告乙○○前開陳述內
     容，應屬與該案情有重要關係之事項，則被告於法院前案審
     理中，以證人身份到庭，於供前具結作證後，就前開與案情
     有重要關係之事項，為虛偽陳述，致使臺灣高雄地方法院前
     案承審法官之審判有陷於錯誤之危險，無論陸依齡是否因而
     受有利或不利之判決，被告自已該當於偽證罪責。本件事證
     已臻明確，被告犯行，應堪認定。核被告乙○○所為，係犯
     刑法第168條之偽證罪嫌。又被告曾受有期徒刑執行完畢，5
     年以內故意再犯本件有期徒刑以上之罪，為累犯，有本署刑
     案查註紀錄表1份在卷可按，請依刑法第47條第1項規定加重
     其刑。
 三、依刑事訴訟法第251條第1項提起公訴。
      此   致
 臺灣高雄地方法院
 中    華    民    國    97    年    11    月    14    日
                               檢  察  官  丙  ○  ○


司法院資訊處製作；財團法人民間司法改革基金會備份。
